【裁判字號】    98,聲,2654
【裁判日期】    981124
【裁判案由】    聲明異議
【裁判全文】
臺灣高等法院刑事裁定                 98年度聲字第2654號
聲明異議人
即  受刑人  甲○○
                    （現於台灣花蓮監獄執行中）
上列聲明異議人即受刑人因違反槍砲彈藥刀械管制條例案件，對
於臺灣高等法院檢察署、臺灣板橋地方法院檢察署檢察官之執行
指揮書（案號：97年度執更字第2號、96年度執續辛字第17號之2
），聲明異議，本院裁定如下：
    主  文
臺灣高等法院檢察署檢察官所核發之97年執更丁字第2號執行指
揮書、臺灣板橋地方法院檢察署檢察官所核發之96年執續辛字第
17號之2執行指揮書，應予撤銷。
    理  由
一、聲明異議意旨略以：聲明異議人即受刑人甲○○因違反槍砲
    彈藥刀械管制條例、殺人等案件，經本院以96年度聲字第
    2643號裁定應執行有期徒刑17年4月，併科罰金新台幣（下
    同）55萬元，其中併科罰金部分，係指本院94年度上訴字第
    1650號案併科罰金10萬元、及96年度上訴字第1180號案併科
    罰金50萬元，而異議人就94年度上訴字第1650號案之併科罰
    金10萬元業已繳納，剩餘應科罰金為45萬元，詎台灣板橋地
    方法院檢察署檢察官竟於執行指揮書記載異議人尚須併科罰
    金50萬元，有損其權益甚明。又異議人所犯各罪既經本院裁
    定應執行有期徒刑17年4月，則於異議人服刑期滿、假釋或
    赦免之前，絕無單罪執行完畢之情事，且異議人並非符合刑
    法第47條之累犯，然台灣高等法院檢察署檢察官竟於執行指
    揮書記載異議人所犯槍砲彈藥刀械管制條例之罪有期徒刑2
    年已執行完畢，並記載其為累犯，影響異議人之累進處遇及
    核報假釋之期日等語。
二、按裁判確定前犯數罪者，併合處罰之。數罪併罰，分別宣告
    其罪之刑，依下列各款定其應執行者：五、宣告多數有期徒
    刑者，於各刑中之最長期以上，各刑合併之刑期以下，定其
    刑期。但不得逾30年。七、宣告多數罰金者，於各刑中之最
    多額以上，各刑合併之金額以下，定其金額。刑法第50條、
    第51條第5款、第7款分別定有明文。次按受刑人或其法定代
    理人或配偶，以檢察官執行之指揮為不當者，得向諭知該裁
    判之法院聲明異議；法院應就異議之聲明裁定之，刑事訴訟
    法第484條、第486條亦有明文。而對於刑期6月以上之受刑
    人，為促其改悔向上，適於社會生活，應分為數個階段，以
    累進方法處遇之。但因身心狀況或其他事由，認為不適宜者
    ，經監務委員會決議，得不為累進處遇；又依調查分類之結
    果，得將累犯之受刑人監禁於累犯監獄分監管教；又累犯之
    受刑人得經監務委員會決議，依監獄行刑法第20條第1項但
    書之規定，不予編級或暫緩編級；又調查人員對於適用累進
    處遇之受刑人，應依據有關資料，分別初犯、再犯、累犯，
    並依其年齡、罪質、刑期及其他調查所得之結果，作為研議
    處遇計畫之基礎。監獄行刑法第20條第1項、監獄行刑法施
    行細則第20條第2款、行刑累進處遇條例施行細則第7條第1
    款、第8條第1項分別定有明文。
三、經查：
  (一)本件受刑人因犯未經許可，寄藏可發射子彈具有殺傷力之土
    造霰彈槍罪，經台灣板橋地方法院以93年度訴字第2305號判
    決判處有期徒刑2年，併科罰金10萬元，嗣經本院94年度上
    訴字第1650號及最高法院94年度台上字第6276號判決上訴駁
    回確定。再因犯未經許可持有手槍；共同連續意圖營利，聚
    眾賭博；共同殺人等罪，經本院以96年度上訴字第1180號判
    決判處應執行有期徒刑15年6月，禠奪公權8年，併科罰金50
    萬元，嗣經最高法院以96年度台上字第5966號判決上訴駁回
    確定。受刑人所犯前開各罪所處之刑，關於有期徒刑及併科
    罰金部分，嗣再經本院依前開規定，以96年度聲字第2643號
    裁定，應執行有期徒刑17年四月，併科罰金55萬元，罰金如
    易服勞役以罰金總額與6個月之日數比例折算，此係法院裁
    量權之行使，核無不當。並由臺灣高等法院檢察署檢察官、
    台灣板橋地方法院檢察署檢察官分別於98年7月13日、同年8
    月11日換發執行指揮書，此有本院及最高法院前開各判決、
    本院96年度聲字第2643號裁定、臺灣高等法院檢察署檢察官
    97年執更丁字第2號、台灣板橋地方法院檢察署檢察官96年
    執續辛字第17號之2執行指揮書（甲）在卷可按。
  (二)依各該判決所示，本件受刑人並無刑法第47條規定之累犯情
    形，台灣高等法院檢察署檢察官97年執更丁字第2號執行指
    揮書（甲）備註欄之「1.是否累犯：是。」記載，確實有誤
    ，於受刑人累進處遇責任分數之計算自有影響。又受刑人所
    犯台灣板橋地方法院93年訴字第2305號之罪，所處有期徒刑
    2年及併科罰金10萬元，業經入監執行及易服勞役，易服勞
    役期間自96年12月8日至97年3月27日，受刑人於94年12月9
    日入台北分監執刑徒刑，嗣於96年9月30日縮刑期滿，同年
    10月2日因易服勞役改繳罰金出監，是受刑人就該罪所處之
    刑業已執行完畢。雖其嗣因所犯本院96上訴字第1180號之罪
    ，而經本院依刑法第53條、第51條規定，合併定其應執行之
    刑，檢察官執行時自應將前開有期徒刑及罰金已執行部分予
    以扣除。惟查臺灣板橋地方院檢察署96年執續辛字第17號之
    2執行指揮書（甲），罪名及刑期欄記載：「殺人、槍砲彈
    刀條例併科罰金新台幣50萬元易服勞役180日」，與本院96
    年度聲字第2643號裁定不符，亦未註明其中罰金10萬元已執
    行完畢，雖於最終易服勞役總日數180日並無影響，仍使受
    刑人無所適從，易生誤會。
  (三)綜上，本件受刑人之聲請為有理由，應由本院將檢察官之處
    分撤銷，由臺灣高等法院檢察署檢察官、臺灣板橋地方法院
    檢察署檢察官另為適法之處分。
四、據上論斷，應依刑事訴訟法第486條，裁定如主文。
中    華    民    國    98    年    11    月    24    日
                  刑事第十六庭審判長法  官  溫耀源
                                    法  官  許增男
                                    法  官  王敏慧
以上正本證明與原本無異。
如不服本裁定，應於收受送達後五日內向本院提出抗告狀。
                                    書記官  丁淑蘭
中    華    民    國    98    年    11    月    24    日


司法院資訊處製作；財團法人民間司法改革基金會備份。
